【裁判字號】    95,訴,176
【裁判日期】    950320
【裁判案由】    違反槍砲彈藥刀械管制條例
【裁判全文】
臺灣臺北地方法院刑事判決               95年度訴字第176號
公  訴  人  臺灣臺北地方法院檢察署檢察官
被      告  甲○○
上列被告因違反槍砲彈藥刀械管制條例案件，經檢察官聲請簡易
判決處刑（聲請簡易判決處刑書案號：九十四年度偵字第一二八
九○號），經本院改適用通常程序審判，經被告就被訴事實為有
罪之陳述，裁定進行簡式審判程序，判決如下：
    主  文
甲○○未經許可，持有彈藥之主要組成零件，累犯，處有期徒刑
拾月，併科罰金新臺幣貳萬柒仟元，罰金如易服勞役，以新臺幣
玖佰元即銀元佰元折算壹日。扣案之黑色火藥貳瓶（驗前分別
淨重貳拾點柒、拾壹點壹公克，內政部警政署刑事警察局九十四
年八月十二日刑偵五字第○九四○一二二九四二號鑑驗通知書中
所載之編號一、二）均沒收。
    事  實
一、甲○○前於民國八十六年間曾因搶奪罪，經臺灣高等法院九
    十年度上更一字第一一一四號判決，處有期徒刑一年二月確
    定，於九十二年二月二十七日縮短刑期假釋出監，至九十二
    年七月二十二日假釋期滿，未經撤銷假釋，其未執行之刑期
    以已執行論，猶不知悔改，明知火藥為炸彈、爆裂物之主要
    組成零件，未經許可不得持有，竟於九十四年三月初，在臺
    北市○○區○○街附近，以新臺幣（下同）三百元之價格，
    購得煙火類火藥二瓶（驗前分別重二○‧七公克、十一‧一
    公克，內政部警政署刑事警察局九十四年八月十二日刑偵五
    字第○九四○一二二九四二號鑑驗通知書中所載之編號一、
    二）而持有，藏放於臺北市○○區○○路四段一○九巷五七
    號四樓住處。嗣於九十四年四月三十日下午七時十五分許，
    在臺北市○○○道、西藏路口執行路檢，為警臨檢搜索甲○
    ○之手提包、使用之ＢＬＱ—三○三號營業用小客車，而扣
    得安非他命一包（另為審理）、不具殺傷力之九○玩具手槍
    子彈八顆，經警當場逮捕後取得甲○○同意，循線於同日下
    午十一時許，在前開甲○○住處，執行搜索而扣得前開煙火
    類火藥二瓶。
二、案經臺北市政府警察局萬華分局報告臺灣臺北地方法院檢察
    署檢察官偵查後聲請簡易判決處刑，由本院改以通常程序審
    理，並裁定進行簡式審判程序。
    理  由
一、訊據被告甲○○就於前揭時地購買上開黑色火藥二瓶後持有
    ，經警取得同意後搜索查獲乙節，於本院調查、審理時均自
    白不諱（見本院九十五年三月十日筆錄），且：
  (一)有自願受搜索同意書、臺北市政府警察局萬華分局搜索扣押
    筆錄、扣押物品目錄表（見偵查卷第五四至五九頁）、扣案
    物品照片（見偵查卷第四六頁）等附卷可佐。
  (二)扣案如附表所示之黑色顆粒經送內政部警政署刑事警察局，
    以燃燒試驗法、呈色試驗法、氣相層析質譜分析法、紅外線
    光譜分析法、掃瞄式電子顯微鏡/ Ｘ- 射線能譜分析法鑑定
    ，結果：該黑色顆粒含鋁粉、碳粉、硫磺及過氯酸鉀成分，
    係煙火類火藥等情，有該局九十四年六月二十八日刑鑑字第
    ○九四○○七八九七八號鑑定書（見偵查卷第七七頁）、九
    十四年八月十二日刑偵五字第○九四○一二二九四二號鑑定
    通知書（見偵查卷第七六頁）在卷可稽。依據內政部八十六
    年十一月二十四日台（八六）內警字第八六○六八三號公告
    ，火藥為炸彈、爆炸物之主要組成零件，係屬槍砲彈藥刀械
    管制條例列管，是被告持有如附表所示之黑色顆粒，係持有
    槍砲彈藥刀械管制條例列管之炸彈、爆炸物主要組成零件。
  (三)是依上卷附之各項文書、證物等補強證據已足資擔保被告於
    本院調查、審理中所為之上開任意性自白之真實性，按據刑
    事訴訟法第一百五十六條之規定，自得據被告前開任意性自
    白及各該補強證據，採信被告任意、真實之自白，認本件事
    證明確，被告犯行洵堪認定，應予依法論科。
二、核被告之行為係犯槍砲彈藥刀械管制條例第十三條第四項之
    罪。查被告前於八十六年間曾因搶奪罪，經臺灣高等法院九
    十年度上更一字第一一一四號判決，處有期徒刑一年二月確
    定，於九十二年二月二十七日縮短刑期假釋出監，至九十二
    年七月二十二日假釋期滿，未經撤銷假釋，其未執行之刑期
    以已執行論，有臺灣高等法院被告前案紀錄表附卷可按，未
    滿五年，再犯本件有期徒刑以上之罪，為累犯，應依刑法第
    四十七條加重其刑。爰審酌被告於本院審理時已坦承不諱，
    惟年輕識淺，思慮未周而有此犯行，並衡量持有該物、持有
    之數量，對社會造成潛在、不穩定之危險性，再審酌被告犯
    罪之動機、目的、犯罪時所受之刺激、犯罪之手段、犯人之
    生活狀況、品行、智識程度、犯罪所生之危險或損害、犯罪
    後之態度等一切情狀，量處如主文所示之刑，罰金部分並諭
    知易服勞役之折算標準。扣案之前開火藥二瓶，係槍砲彈藥
    刀械管制條例第四條第二項之彈藥主要組成零件，屬違禁物
    ，應依刑法第三十八條第一項第一款規定宣告沒收之。
三、至本件同時另扣有(1)改造貝瑞塔九二手槍半成品一支、(2)九
    ○手槍半成品一支、(3)克拉克瓦斯手槍一支、(4)改造疑似九
    ○子彈成品八顆、一顆、(5)彈殼三十個、(6)槍支滑套半成品
    二支、槍管半成品三支、(7)黑色火藥一瓶（內政部警政署刑
    事警察局九十四年八月十二日刑偵五字第○九四○一二二九
    四二號鑑驗通知書中所載之編號三）、(8)底火一百四十二個
    及(9)鋼珠一包、電鑽一臺、改造工具一批、瓦斯罐一瓶等物
    ，其中(1)至(8)之物經送內政部警政署刑事警察局鑑驗結果：
    (1)貝瑞塔九二手槍半成品一支，係仿貝瑞塔廠九二ＦＳ型半
    自動手槍製造之玩具手槍，槍管內具阻鐵欠缺保險，無法供
    發射彈丸使用，不具殺傷力；(2)九○手槍半成品一支，係仿
    SIG SAUER 廠Ｐ二二○型半自動手槍製造之玩具手槍，欠缺
    槍管，無法供發射彈丸使用，不具殺傷力；(3)克拉克瓦斯手
    槍一支，係仿克拉課廠二六Ｃ型半自動手槍外型製造之玩具
    手槍，以填充氣體為發射動力，經實際試射，發射動能甚微
    ，不具殺傷力；(4)改造疑似九○子彈八顆，均係玩具子彈，
    不具底火、火藥，非為子彈完整結構，不具殺傷力；改造疑
    似九○子彈一顆，係玩具子彈，不具底火、火藥，非為子彈
    完整結構，不具殺傷力；(5)改造彈殼三十個均係玩具金屬彈
    殼；(6)槍管半成品三支、槍枝滑套半成品二支，槍管一支係
    玩具金屬槍管，二支係金屬管，滑套均係玩具金屬滑套；(7)
    編號三之黑色火藥一瓶，係煙火球，非管制之爆裂物；(8)底
    火一百四十二個係市售爆竹煙火類之玩爆紙，非管制之彈藥
    等情；有內政部警政署刑事警察局九十四年五月十八日刑鑑
    字第○九四○○七一六○五號槍彈鑑定書、九十四年八月十
    二日刑偵五字第○九四○一二二九四二號鑑定通知書附卷可
    稽，尚非屬違禁物；是被告雖坦承前開扣案(1)至(9)所示之物
    為其所有，然無證據證明屬被告供前揭犯罪所用之物，亦非
    違禁物，爰均不予宣告沒收，併此敘明。
據上論斷，應依刑事訴訟法第四百五十二條、第二百七十三條之
一第一項、第二百九十九條第一項前段，槍砲彈藥刀械管制條例
第十三條第四項，刑法第十一條前段、第四十二條第二項、第四
十七條、第三十八條第一項第一款，罰金罰鍰提高標準條例第二
條，現行法規所定貨幣單位折算新臺幣條例第二條，判決如主文
。
本案經檢察官張志全到庭執行職務
中    華    民    國    95    年    3     月    20    日
                  刑事第四庭  法  官  郭惠玲
如不服本判決，應於判決送達後十日內，向本院提出上訴狀。
上正本證明與原本無異。
                              書記官  鄭雅文
中    華    民    國    95    年    3     月    21    日
附錄本案論罪科刑法條全文：
槍砲彈藥刀械管制條例第十三條
未經許可，製造、販賣或運輸槍砲、彈藥之主要組成零件者，處
三年以上十年以下有期徒刑，併科新台幣七百萬元以下罰金。
未經許可，轉讓、出租或出借前項零件者，處一年以上七年以下
有期徒刑，併科新台幣五百萬元以下罰金。
意圖供自己或他人犯罪之用，而犯前二項之罪者，處五年以上有
期徒刑，併科新台幣一千萬元以下罰金。
未經許可，持有、寄藏或意圖販賣而陳列第一項所列零件者，第
六月以上五年以下有期徒刑，併科新台幣三百萬元以下罰金。
第一項至第三項之未遂犯罰之。


司法院資訊處製作；財團法人民間司法改革基金會備份。
